【裁判字號】    99,易,838
【裁判日期】    990430
【裁判案由】    偽造文書
【裁判全文】
臺灣臺北地方法院刑事判決               99年度易字第838號
公  訴  人  台灣台北地方法院檢察署檢察官
被      告  丙○○
            甲○○
上列被告因偽造文書案件，經檢察官提起公訴（98年度偵字第
24884 號），本院依簡式審判程序判決如下：
    主  文
丙○○共同從事業務之人，行使明知為不實之事項，而登載於其
業務上作成之文書，足以生損害於公眾及他人，參罪，各處拘役
伍拾日，如易科罰金，以新台幣壹仟元折算壹日。應執行拘役壹
佰貳拾日，如易科罰金，以新台幣壹仟元折算壹日。
甲○○共同從事業務之人，行使明知為不實之事項，而登載於其
業務上作成之文書，足以生損害於公眾及他人，參罪，各處拘役
肆拾日，如易科罰金，以新台幣壹仟元折算壹日。應執行拘役壹
佰日，如易科罰金，以新台幣壹仟元折算壹日。緩刑貳年。
    事  實
一、丙○○於民國95年至97年間任職於福泰保全股份有限公司（
    址設台北縣新店市○○路110 巷20號，下稱福泰公司），甲○○係福泰公司之負責人，以製作該公司各類所得扣繳暨免
    扣繳憑單為其附隨業務，為從事業務之人。因丙○○積欠債
    務，為免其薪資遭法院扣押，竟與甲○○基於行使業務上登
    載不實文書之犯意聯絡，明知乙○○於95年至97年間並未在
    福泰公司任職及支領薪資，福泰公司依法不得申報乙○○之
    薪資支出，仍由丙○○於95年7 月1 日提供乙○○之健保卡
    影本等身分資料，由甲○○於96年、97年、98年之5 月間，
    分別在其業務上作成之95年、96年、97年度各類所得扣繳暨
    免扣繳憑單上，虛偽登載乙○○於95年至97年間，分別向福
    泰公司支領實由丙○○領取之薪資新台幣（下同）18萬
    9,744 元、34萬2,350 元、36萬5,750 元等不實事項，持之
    向財政部台灣省北區國稅局新店稽徵所申報，足以生損害於
    乙○○及稅捐稽徵機關核課稅捐之正確性。
二、案經台北縣政府警察局新店分局報告台灣台北地方法院檢察
    署檢察官偵查起訴。
    理  由
一、本件被告丙○○、甲○○所涉係死刑、無期徒刑、最輕本刑
    為3 年以上有期徒刑或高等法院管轄第一審案件以外之罪，
    並於本院行準備程序時就被訴事實為有罪之陳述，爰依刑事
    訴訟法第273 條之1 第1 項規定，裁定進行簡式審判程序，
    先予敘明。
二、上開犯罪事實，業據被告丙○○、甲○○坦承不諱，核與證
    人乙○○之證述相符，復有財政部台北市國稅局95、96、97
    年度乙○○之綜合所得稅各類所得資料清單、各類所得扣繳
    暨免扣繳憑單、被告丙○○於95年7 月1 日出具之切結書 1
    紙在卷可稽，足認被告2 人之自白與事實相符。本件事證明
    確，被告犯行洵堪認定。
三、按各類所得扣繳暨免扣繳憑單係由扣繳義務人依所得稅法第
    92條規定所製作之單據，為業務上製作之文書（最高法院91
    年度台上字第7411號判決參照）。核被告2 人所為，均係犯
    刑法第216 條、第215 條之罪。被告2 人間，就上開犯行，
    均有犯意聯絡及行為分擔，為共同正犯。其等所犯上開3 次
    行使業務上登載不實文書罪，犯意各別，行為互殊，應分論
    併罰。爰審酌被告丙○○前於89年間，因偽造文書案件經本
    院以91年度易字第518 號判決判處有期徒刑4 月，緩刑2 年
    確定在案，素行並非良好，本件犯罪動機為欲逃避薪資遭法
    院扣押，要求被告甲○○配合行使業務上登載不實文書，實
    不足取，被告甲○○實際上未取得任何不法利益，應被告丙○○要求始為本件犯行，其素行尚可，又被告2 人均表示悔
    意等一切情狀，分別量處如主文所示之刑，並諭知易科罰金
    之折算標準，暨定應執行之刑。末查，被告甲○○前未曾因
    故意犯罪受有期徒刑以上刑之宣告，有台灣高等法院被告前
    案紀錄表存卷可參，經此司法偵審程序後，當知所警惕，本
    院認其所受宣告之刑，以暫不執行為適當，爰諭知被告甲○○緩刑2 年，以勵自新。
據上論斷，應依刑事訴訟法第284 條之1 、第273 條之1 第1 項
、第299 條第1 項前段，刑法第28條、第216 條、第215 條、第
41條第1項 前段、第51條第6 款、第74條第1 項第1 款，刑法施
行法第1 條之1 ，判決如主文。
本案經檢察官高維駿到庭執行職務
中    華    民    國    99    年    4     月    30    日
                    刑事第七庭    法  官  林欣苑
上正本證明與原本無異。
如不服本判決應於收受送達後10日內向本院提出上訴書狀，並應
敘述具體理由；其未敘述上訴理由者，應於上訴期間屆滿後20日
內向本院補提理由書（均須按他造當事人之人數附繕本）「切勿
逕送上級法院」。告訴人或被害人如對於本判決不服者，應具備
理由請求檢察官上訴，其上訴期間之計算係以檢察官收受判決正
本之日期為準。
                                  書記官  劉英芬
中    華    民    國    99    年    5     月    3     日
附錄論罪法條
中華民國刑法第215條
（業務上文書登載不實罪）
從事業務之人，明知為不實之事項，而登載於其業務上作成之文
書，足以生損害於公眾或他人者，處3 年以下有期徒刑、拘役或
5 百元以下罰金。
中華民國刑法第216條
（行使偽造變造或登載不實之文書罪）
行使第210 條至第215 條之文書者，依偽造、變造文書或登載不
實事項或使登載不實事項之規定處斷。

司法院資訊處製作；財團法人民間司法改革基金會備份。
